臺灣臺北地方法院刑事判決　　　　　　　　　　　　　九十三年度訴字第二一六號
　　公　訴　人　臺灣臺北地方法院檢察署檢察官
　　被　　　告　甲○○
右列被告因毒品危害防制條例案件，經檢察官提起公訴 （九十二年度毒偵字第一八
六一號），本院判決如左：
    主  文
本件免訴。
    理  由
一、公訴意旨略稱：被告甲○○前因施用第二級毒品安非他命案件，經臺灣板橋地方
    法院裁定送觀察、勒戒後，認無繼續施用毒品之傾向，經臺灣板橋地方法院檢察
    署檢察官於民國八十七年八月十八日，以八十七年度偵字第一四三四八號處分書
    為不起訴處分確定，復因施用第二級毒品安非他命案件，經臺灣臺北地方法院裁
    定送觀察、勒戒後，認有繼續施用毒品之傾向，經臺灣臺北地方法院檢察署檢察
    官聲請裁定送強制戒治，並以八十八年度毒偵字第一三八、一一四０號聲請簡易
    判決處刑，嗣經臺灣臺北地方法院於八十九年三月二十一日，以八十九年度易字
    第三四九號判決處有期徒刑六月確定。復因施用第二級毒品安非他命案件，經臺
    灣臺北地方法院檢察署檢察官以八十九年度毒偵字第三三八七號、九十年度毒偵
    字第二九三號提起公訴，嗣經臺灣臺北地方法院改依簡易判決處刑，並於九十一
    年一月二十九日，以九十年度簡字第二六二五號判處有期徒刑六月確定。詎被告
    復於九十二年八月二十八日夜間九時三十分許採尿前二十六小時、九十六小時內
    之某時（不含為警查獲後至採尿前之時間），在不詳處所，施用第一級毒品海洛
    因及第二級毒品安非他命，嗣為警於同日下午五時二十分許，在臺北縣新店市○
    ○路二二○號五樓內查獲，並扣得第一級毒品海洛因淨重零點一二公克、第二級
    毒品安非他命淨重一點三公克、安非他命吸食器二組、海洛因注射針筒三支。因
    認被告涉有毒品危害防制條例第十條第一項、第二項之施用第一、二級毒品罪嫌
    等語。
二、按案件曾經判決確定者，應諭知免訴之判決，並得不經言詞辯論為之，刑事訴訟
    法第三百零二條第一款、第三百零七條分別定有明文。又此訴訟上所謂「一事不
    再理」之原則，關於實質上一罪或裁判上一罪，均有其適用，最高法院六十年臺
    非字第七七號亦著有判例。
三、查被告雖供承於九十二年八月二十八日下午，在臺北縣新店市○○路二二０號五
    樓葉子菁住處，以將第一、二級毒品海洛因及安非他命混合置於吸食器內燒烤施
    用之事實，前開自白並與其尿液經檢驗呈安非他命類及嗎啡之陽性反應結果相符
    。惟核被告前因施用毒品案件，經臺灣板橋地方法院以八十七年毒聲字第六三八
    號裁定送觀察、勒戒後，認無繼續施用毒品之傾向，由臺灣板橋地方法院檢察署
    檢察官以八十七年度偵字第一四三四八號為不起訴處分確定後；又因施用毒品案
    件，經臺灣板橋地方法院以八十八年度毒聲字第七○八一號裁定，送觀察、勒戒
    後，認有繼續施用毒品之傾向，由臺灣板橋地方法院檢察署檢察官以八十八年度
    毒偵字第一三八、一一四○號提起公訴並聲請強制戒治，經臺灣板橋地方法院以
    八十八年毒聲字第八一八九號裁定送強制戒治，並於八十九年三月二十一日，由
    本院以八十九年度易字第三四九號判處有期徒刑六月確定，嗣於八十九年五月十
    七日，又經臺灣板橋地方法院以八十九年度毒聲字第三二一三號裁定停止戒治所
    餘戒治期間付保護管束，被告於保護管束期間復因施用毒品，違反保護管束應遵
    守事項情節重大，再經臺灣板橋地方法院於八十九年八月十九日以八十九年度毒
    聲字第四九二九號裁定撤銷停止戒治令入戒治所施以強制戒治，並由臺灣台北地
    方法院檢察署檢察官於八十九年三月二十九日以八十九年毒偵字第三三八七號、
    九十年毒偵字第二九三號提起公訴，經本院於九十一年一月二十九日以九十年度
    簡字第二六二五號判處有期徒刑六月確定，九十一年九月二十八日執行完畢，其
    強制戒治亦於九十年八月十五日執行完畢，有臺灣高等法院被告全國前案紀錄表
    一件在卷可考。其後被告復因自九十二年二月七日起至二月八日止，連續三次，
    以將第一級毒品海洛因與第二級毒品安非他命，同時摻於吸食器內用火燒烤成煙
    之方式，在臺北縣三重市○○街一五二號四樓，施用第一、二級毒品三次，於九
    十二年十月三十一日，經臺灣板橋地方法院以九十二年度訴字第二一七一號判決
    ，判處有期徒刑十月，同年十一月二十四日確定，有該判決及臺灣高等法院被告
    全國前案紀錄表等件附卷可稽。是依被告自白其自八十九年間起，開始施用毒品
    ，其間除有勒戒之情形外，於能取得毒品之情形下，即連續混合施用等語（見偵
    查卷第五頁，九十二年八月二十八日警詢筆錄；及本院九十三年三月二十六日筆
    錄），暨其自九十二年二月七日起至同年八月二十八日本件查獲時止，並無強制
    戒治或其他在監、在所記錄（見同前臺灣高等法院被告全國前案紀錄表）等情形
    觀之，被告辯稱其自九十二年二月七日至本件查獲時止，係連續施用第一、二級
    毒品等語，非無可採。從而，本件起訴部分，核與被告九十二年二月七日、八日
    之施用犯行，時間緊接，且施用手法相同，所犯亦為構成要件相同之罪，而具有
    連續犯之裁判上一罪關係。又被告於九十二年二月七日及同年月八日之施用第一
    、二級毒品犯行，既經判決確定，已如前述；本件被訴施用部分，自亦為該確定
    判決效力所及。是依首開說明，本件爰不經言詞辯論，逕為諭知免訴之判決。
據上論斷，應依刑事訴訟法第三百零二條第一款、第三百零七條判決如主文。
中　　　華　　　民　　　國　　九十三　　年　　　三　　　月　　二十九　　日
                                    臺灣臺北地方法院刑事第十一庭
                                        審判長法  官 劉方慈
                                              法  官 陳容正
                                              法  官 朱夢蘋
右正本證明與原本無異。
如不服本判決應於送達後十日內向本院提出上訴狀。
                                              書記官 黃瓊玉
中　　　華　　　民　　　國　　九十三　　年　　　三　　　月　　二十九　　日
